Inventaris van het archief van de familie Boreel: 1e vervolg, 1608-1797
Nationaal Archief, Den Haag
Collectie Boreel, 1e vervolg
Boreel suppl. 1
oudste stuk - jongste stuk: 1608-1797
1133
82 inventarisnummers; 2,94 meter
Normale geschreven, getypte en gedrukte documenten, geen bijzondere handschriften.
Nationaal Archief, Den Haag
Familie Boreel
De familie Boreel was prominent vertegenwoordigd in diverse bestuursorganen van de Republiek, met tevens onder meer ambassades naar Frankrijk (W. Boreel) en Engeland (mr. Jacob Boreel en J. Boreel jr.). Het archief bevat allerlei correspondentie omtrent hun bemoeienissen als zodanig betrekkelijk de handel, scheepvaart en koloniën en een klein gedeelte familiepapieren.
Archiefvorming
Geschiedenis van het archiefbeheer
De verwerving van het archief
De rechtstitel is (nog) onbekend.
Aanwijzingen voor de gebruiker
Openbaarheidsbeperkingen
Volledig beperkt openbaar (B). Raadpleging alleen na toestemming Stichting Familie Boreel.
Materiële beperkingen
Het archief kent geen beperkingen voor het raadplegen van stukken als gevolg van slechte materiële staat
Aanvraaginstructie
Openbare archiefstukken kunnen online worden aangevraagd en gereserveerd. U kunt dit ook via de terminals in de studiezaal van het Nationaal Archief doen. Om te kunnen reserveren dient u de volgende stappen te volgen:
U maakt een profiel aan op www.gahetna.nl, en logt vervolgens in
Via de archiefinventaris (alleen de beschrijvingen met rode nummers) selecteert u het gewenste archiefstuk door op de knop 'Reserveren' te klikken
In het volgende scherm geeft u aan op welke dag u het archiefstuk wilt inzien
Indien u zich bevindt in de studiezaal en een tafelnummer heeft ontvangen kunt u dit nummer vermelden. Als u geen tafelnummer heeft kunt u tafelnummer 777 laten staan
Vervolgens bevestigt u uw reservering door deze te versturen.
Verwant materiaal
Beschikbaarheid van kopieën
Inventarisnummers van dit archief zijn niet in kopievorm beschikbaar
Verwante archieven
Het familiearchief Boreel bestaat uit een aantal delen:
1.10.10 - Inventaris van het familiearchief Boreel, 1443-1931, bevat ook de archieven van de familie Pels (1571-1877) en de Stichting Frankendaal (1637-1877)
1.10.105 - Familie Boreel: 1e vervolg, 1608-1797
1.10.107 - Familie Boreel: 2e vervolg, 1620-1932
1.10.108 - Familie Boreel: 3e vervolg, 1650-1942
1.10.112 - Familie Boreel: 4e vervolg, 1900-1942
1.10.111 - Familie Boreel: 5e vervolg, 1859-1937
1.10.116 - Familie Boreel: 6e vervolg, 1814-1926
1.10.117 - Familie Boreel: 7e vervolg, 1711-1993
Beschrijving van de series en archiefbestanddelen
- AFDELING I. BINNENLAND
  - Resoluties en generale petities
    - Kopie-extract-resoluties van de Staten van Holland en West-Friesland, betreffende kerkelijke geschillen; klachten tegen de advocaat Johan van Oldenbarneveldt en het erkennen van de diensten van het Huis van Oranje-Nassau, 1608-1609, alsmede kopieën van resoluties van de Staten-Generaal en de Staten van Holland en West-Friesland over diverse zaken, 1703, 1704, 1706, 1711 en 1712., 1608-1712; 1
      Openbaarheid beperkt tot 01-01-2199
    - Verzameling extracten uit resoluties van de Staten-Generaal en de Staten van Holland en West-Friesland, 9 december 1651 - 30 november 1686.; 2
    - Verzameling kopieën van resoluties van de Staten van Holland., 13 januari 1678 - 23 juli 1712.; 3
    - Kopieën van resoluties van de Staten van Holland en West-Friesland, betreffende de belangen van de Nederlandse handel in binnen- en buitenland., 1738-1739.; 4
    - Petities van de Raad van State tot de behoeften van een veldleger en tot het doen van een extra-ordinaris equipage van 25 schepen van oorlog (1759); Generale petities van de Raad van State over de jaren 1751-1756-1759, 1762 en 1769., 1742-1769.; 5
  - Koophandel, fabriekswezen, scheepvaart
    - Stukken betreffende: - middelen te water, binnenlandse paspoorten, de koophandel en het fabriekswezen en middelen die tot herstel van de vorige bloei kunnen leiden,waarbij: Adressen van verschillende handelaren en fabrikanten met resoluties van de Staten-Generaal, de Staten van Holland en West-Friesland daarop genomen (meest kopieën); - Extract-resolutie van de vroedschap te Amsterdam, 31 juli 1753, betreffende opheffing van convooien en licenten; - Kopie-adres van Hendrik Bakker, beurtschipper van Rotterdam op Middelburg (1753) aan de Staten-Generaal over hangende procedures inzake de uitvoer van "hoepen" (met daarbij behorende stukken); - Stukken en aantekeningen (zonder dagtekening) op het onderwerp betrekking hebbende., 1705-1755.; 6
    - Stukken betreffende adviezen en plannen tot het maken van een project-plakkaat inzake het aanwenden van middelen tot herstel van de vervallen commercie, 1753-1754; 6A
    - Verzameling gedrukte brieven, openbaar gemaakt door de meesterbaas van 's-lands scheepsbouw, onder het ressort van het College ter Admiraliteit te Amsterdam, tot wederlegging van lasteringen die hij moet ondergaan ten opzichte van zijn scheepsbouw., 1753; 7
    - Memorie betreffende de prijzen door de Engelse oorlogsschepen en kapers gemaakt op schepen van ingezetenen van deze staat, gaande naar of komende uit West-Indië., 1758.; 8
    - Gedrukte stukken betreffende het inklaren enz. van scheepsgoederen te Amsterdam., 1758-1767.; 9
    - Kopie-brief van L.W. Kramp, commies van 's-lands magazijnen en timmerwerf dd. 1 sep. 1761 van H.H. commissarissen van `'s-lands magazijnen en timmerwerf te Amsterdam, betreffende klachten over het gedrag van de equipagemeester en over het onregelmatig bestuur van het departement der timmerlieden., 10
  - Leger en vloot
    - Instructie voor de chirurgijns, dienende als oppermeesters, op oorlogsschepen, ressorterend onder het College ter Admiraliteit te Amsterdam., 1731.; 11
    - Extract uit de notulen van het College ter Admiraliteit te Amsterdam, 15 februari 1735 tot vaststelling van artikelen betreffende de bemanning en bediening van 's-lands schepen. (Gedrukt)., 12
    - Relaas van de uitval tussen 3 en 4 juni 1745 uit de citadel van Doornik, gecommandeerd door luitenant-kolonel Ten Ham, benevens een memorie dienend als adstructie van het verzoek door G.P. Tuning aan de Staten-Generaal gedaan om mandement te hebben van revisie van zekere sententie door de Raad van Staten der Verenigde Nederlanden te zijnen last gewezen. (Gedrukte stukken)., 13
    - Instruktie en artikelen waarnaar de kapiteins, officieren, schrijvers en bootsgezellen met de commissie van retorsie uitvarende, zich hebben te regelen, enz. (Gedrukte stukken)., 1747.; 14
    - Kopie-brief van de gecommitteerde raden ter Admiraliteit in Zeeland, 7 februari 1748, betreffende een Engels schip door Franse kapers genomen en te Zierikzee binnengevallen., 15
    - Kopie-extract uit het register van de resoluties van de gecommitteerde raden ter Admiraliteit op de Maze, 16 december 1760, "om voor het tegenwoordige geen beweeging te maken over hetgeen het Collegie in Westfriesland na proportie van haar aanbouw boven dit Collegie genooten heeft"., 16
    - Memorie "bij of van weegen den Luitenant-admiraal Schrijver, overgegeeven aan de Edele Mogende Heren Baron Tengnagel van Bronckhorst en andere H.H.M. Gedeputeerden tot de zaaken van de zee; mitsgaders van de Edel Mogende Heeren Gecommitteerde Raden uit de respectieve collegien ter Admiraliteit, dienende tot naricht nopens de beweeze wandevoiren van den capitein Jan Hoeufft in den dienst van `t Land". (Gedrukte stukken)., 1761.; 17
    - Notities betreffende de Hollandse Marine. z.d., 18
    - Ontwerp-reglement voor een zeemansschool. z.d., 19
  - Diverse onderwerpen
    - Extract uit de resoluties van de Staten-Generaal tot vaststelling van reglementen en bepalingen op de ambassaden en andere commissies, zowel buiten als binnen `s lands. (Gedrukte stukken)., 1700-1737.; 20
    - "Memorie van consideratien van de Edel Groot Achtb. Heeren Burgemeesteren en Regeerders der stad Haarlem, op de (pretense) Justificatie van de Ed. Achtb. Heeren Schepenen derzelver Stad, tegens de Rescriptie, dewelke bij forme van contra protest door H.E.G. Achtb. in `t Collegie van Myne Heeren van de Gerechte aldaar op den 20 Juni 1746 is gedaan aanteekenen, en tot (pretense) verdediging van de Rechten, dewelke aan de gemelde Heeren Schepenen zouden competeeren". (Gedrukte stukken)., 21
    - Extracten uit de resoluties van vroedschap der stad Amsterdam (29 juni 1747, 4 januari en 3 juli 1748) op de exhortaties aan haar gedaan tot de overgifte der Posterijen. (Gedrukte stukken)., 22
    - Drie brieven van P.J.L. de Fillietta, te Nagapatnam aan J. Boreel jr., om behulpzaam te zijn in het verkrijgen van een betrekking en in de voldoening aan hem door de Franse regering van een zekere som geld., 1761.; 23
    - Kopie-extract uit het criminele signaat der stad Tiel (7 aug. 1761) bevattende het vonnis tegen de beklaagde I.S. van Delen inzake het vermoorden van zijn schoonvader D.L. van Brakel., 1760-1761.; 24
    - - Extract uit de resoluties van de Staten van Holland en West-Friesland, 20 juli 1769, op de memorie van de raden en generaliteitsmeesters van de Munt, houdende hun advies op de resolutie van Zeeland, betreffende het gebrek aan zilver kasgeld; - Extract uit het resolutieboek uit het Hof van Gelderland, 23 maart 1770, op een memorie als boven, betreffende het "reëntameeren van de besognes tot redres van het muntwezen en het openstellen van de muntslag van Goude Ryders" enz.; - Memorie aan H.H.M. van de raad en generaalmeester van de Munt Van Slingelandt en de gewezen raad en generaalmeester Van Boetzelaar, 20 sep. 1770, tot wederlegging van grieven jegens hun geopenbaard door de twee jongste raden en generaalmeesters Bentink en Ten Hove in een aan H.H.M. overgegeven memorie dd. 2 mei 1770. (Gedrukte stukken)., 1769-1770.; 25
    - Gedrukte stukken betreffende een mandement van arrest inzake onbehoorlijke handelingen die zouden zijn gepleegd door de grofgeschutgieter Jan Verbruggen bij de vervaardiging van 23 stukken geschut van de Generaliteit., 1770.; 26
    - Missiven en resoluties betreffende de klachten van de Staten van Gelderland over de * van de commiezen van de Admiraliteit op de Maas, wegens het feitelijk aanhalen van enige paarden. (Gedrukte stukken)., 1771-1774.; 27
    - Reflecties op de pro-memoria van de Staten van Zeeland zoals deze is ingebracht aan de Generaliteit, 9 mei 1774, bij H.D. consent in de Staten van Oorlog voor dat jaar, tot elucidatie van drie gepretendeerde voorname grieven van gemelde provincie ten laste van haar bondgenoten en welke pro-memoria bij de Staten-Generaal is commissoriaal gemaakt met de Raad van State. (Gedrukte stukken)., 28
    - Politiek betoog over het waar systema van de stad Amsterdam in relatie tot de algemene belangen der Republiek zoals het uit `s Lands historie kan worden opgemaakt; benevens consideraties over de tegenwoordige oorlog en het voorgevallene in de jaren 1777-1780; en deductie over de geheime onderhandelingen tussen de pensionaris Van Berkel en de Engelse koloniën in Amerika en het traktaat met hen gesloten te Aken, 4 sep. 1778. (Uit de papieren van een regent van een voorname stad in een der landprovinciën; gedrukte stukken)., 1781.; 29
    - Kopie-extract uit het register van de resoluties van de Staten-Generaal van 28 april 1797 betreffende mededelingen door de raadpensionaris Gilles over zekere vredesonderhandelingen die te Breda zouden plaats hebben., 30
    - Memorie over de Nederrijn en IJssel., 1797.; 31
- AFDELING II. KOLONIEN
  - In één band verzamelde originele brieven en kopieën betreffende de benoeming van Paulus van der Veen tot gouverneur-generaal van Suriname waarbij o.m.: Brieven van de geoctroyeerde Sociëteit van Suriname inzake het bestuur aldaar; Instructies zowel voor de gouverneur-generaal als voor de lagere ambtenaren; Voorwaarden waaronder de W.I.C. de stad Amsterdam en de heer Van Sommelsdijk voor de kolonie Suriname heeft aangenomen; Stukken betreffende klachten tegen de vroegere gouverneur-generaal J. van Scharphuysen; Condities op de verkoop van slaven; Diverse onderwerpen., 1695-1700.; 32
  - Missive van "geëligeerde Raaden van Politie en Crimineele Justitie te Surinamen aan H.H.M., houdende eenige punten van bezwaar omtrent de beheering van gemelde colonië. (Met bijlagen; gedrukte stukken)., 1775.; 33
  - Kopie-extract uit het register der resoluties van de Staten-Generaal, 2 juli 1743, waarin is opgenomen een memorie van de markies De St. Gil, ambassadeur van Spanje, betreffende klachten over de gouverneur en de ingezetenen van Curaçao inzake procedures tegen onderdanen van de koning van Spanje., 34
  - Kopie-extract uit het register der resoluties van de Staten van Holland en West-Friesland, 9 januari 1754, betreffende het maken van een reglement op de vaart van en naar Curaçao., 35
  - Kopieën van diverse stukken (brieven en memories) betreffende de vaart der Engelsen door de Molukken; onderwerpen die de belangen van Oost-Indië betreffen en nadere bedreigingen van de Nabob in Bengalen., 1757-1761.; 36
  - Brief van 31 juli 1760 van de commandant van St. George d`Elmina aan J. Boreel over de handelstoestand en de slavenhandel aldaar, en over diverse onderwerpen., 37
  - Uitspraak van Zijne Hoogheid over de differenten van de vaart en handel op Essequebo en Demerary, 18 oktober 1770. (Gedrukte stukken)., 38
  - Rekest met memorie en bijlagen aan H.H.M. van Jean Joly c.s. kolonisten en eigenaren van plantages in de kolonie Berbice "omme gemainteneerd te werden bij de Regten aan hun bij octroy verleend; hersteld van de atteinter daartegens door Directeuren ondernomen en gesecureerd tegens die nog verder ondernomen mogten werden". (Gedrukte stukken)., 1776.; 39
- AFDELING III. BUITENLANDSE ZAKEN
  - Frankrijk
    - In één bundel verzamelde afschriften van brieven, Franse besluiten, formulieren enz. een en ander waarschijnlijk verzameld door W. Boreel, ambassadeur van H.H.M. aan het Hof van de koning van Frankrijk en voor het merendeel onderwerpen betreffende handel, scheepvaart enz., 1631-1655.; 40
    - Kopie-extract uit het register der resoluties van de Staten-Generaal (15 juni 1701) met daarbij behorende stukken betreffende het aannemen door de koning van Frankrijk van het testament van de koning van Spanje, waarbij de hertog Van Anjou tot erfgenaam wordt verklaard., 41
    - Kopieën van resoluties van de Staten van Holland en West-Friesland genomen naar aanleiding van missiven (in afschrift daarbij gevoegd) van de ambassadeur Van Hoey te Parijs, waarbij andere tot de zaak betreffende stukken: - Het nemen en vrijgeven van Hollandse schepen en goederen door de Fransen; - Het nemen van Franse schepen door oorlogsschepen van de Staat; - Klachten van Hollandse kooplieden te Bordeaux en elders over betaling van personele lasten enz.; - Kopie-brief (20 november 1744) van de ambassadeur Van Hoey over de intrede van de koning binnen Parijs; - Kopie-brief (idem) van de gezant Hop en van de resident Van Kinschot (november 1744) over diverse onderwerpen; - Stukken over besmettelijke veeziekte onder de runderen (1744); - Idem bevattende mededelingen over de oorlog (1744), Het embargo op Hollandse schepen in verscheidene havens gelegd., 1742-1747.; 42
    - Stukken betreffende onderhandelingen over het vernieuwen van een handelstractaat en tarief met Frankrijk, waarbij; - Kopie-extractresolutie van H.H.M. betrekking hebbende op de vrede van Aken (30 april 1748) met brief van Burmania te Wenen over hetzelfde onderwerp; - Benoemingen van T.S. de Larey en D. van Marcelis als commissarissen naar Frankrijk "tot het doel in het hoofd dezes vermeld"; - Kopieën van resoluties van de Staten-Generaal en de Staten van Holland en West-Friesland, genomen op missiven van genoemde commissarissen en van de ambassadeur Lestevenon van Berkenrode en zaken die er betrekking op hebben; - Diverse aantekeningen en notities, waarbij ook extra-resoluties van H.H.M. van 22 februari 1717 en een exemplaar van het Tractaat van Commercie enz. in 1739 met Frankrijk gesloten., 1748-1758.; 43
  - Italië
    - Kopie-extract uit de resolutie van de Staten-Generaal, dd. 26 sep. 1676 tot benoeming van Jan Babtista Battaglini tot consul te Ancona., 44
    - Gedrukte en geschreven stukken betreffende een commercie-tractaat tussen de koning van Napels en van Sicilië en de Staten-Generaal der Verenigde Nederlanden, waarbij diverse notities en opmerkingen., 1739-1753.; 45
  - Denemarken
    - Stukken betreffende de bescherming van de Groenlandse en Straat Davids-visserijen, hierbij; - Kopieën van extract-resoluties van de Staten-Generaal en de gecommitteerden ter Admiraliteit alsmede van de Staten van Holland en West-Friesland; - Missiven (in kopie) van de resident Coymans te Kopenhagen aan H.H.M. over het verkopen van Nederlandse hoekers door Denen bij IJsland; - Stukken betreffende geschillen daardoor met Denemarken ontstaan (1741); - Brief (kopie) van de minister Mauricius met "ampele memorien"; - Placaat op het verbod van uitvoer van wapenmunitie en oorlogsbehoeften; - Idem op het visiteren van schepen; - Stukken over het toestaan van gelden tot het uitrusten van oorlogsschepen; - Nota`s betreffende het verbod van: a. invoer van Franse waren, b. het verkopen van schepen aan vreemdelingen of andere naties., 1695-1748.; 46
    - Kopie van een ordonnantie (10 februari 1749) van de koning van Denemarken betreffende de plichten der consuls en de hun toegewezen consulaatsgelden., 47
    - Kopie-brief van de gezant G. Coymans te Kopenhagen (5 oktober 1756) aan H.H.M. ten geleide van een kopie van het Tractaat van Vriendschap, Navigatie en Commercie tussen de koning van Denemarken en de Republiek Genua gesloten., 48
  - Algiers
    - Stukken betreffende Algiers, waarbij bescheiden over: - Het tractaat met de keizer van Marokko gesloten; - Het aanbieden van geschenken aan de Bey en aan de regering van Tripoli; - Het zenden van schepen naar de Middellandse Zee tot het beschermen van Nederlandse koopvaarders tegen kapers van Marokko; - Het verongelukken van een Hollands oorlogsschip; - Het meevoeren als slaven van een gedeelte der bemanning door de Moren en het vrijmaken van die slaven; - De benoeming van een consul te Saffy; - Inkoop in Algiers voor de keizer van Marokko van scheepsbalken; - Vrede van Algiers met Hamburg; - De verklaarde oorlog (1755) van de Algerijnen tegen de Staat; - Het aanwenden van middelen om de vrede te bewerken, en om die desnoods met geschenken te kopen; - Opmerkingen van de schout-bij-nacht Sels betreffende de oorlog; - Kopie-instructie voor de schout-bij-nacht; - Raming van kosten voor de uitrusting van enige schepen; - Registers van retroacta betreffende Algiers (26 mei 1712 - 15 oktober 1726), 1730-1758.; 49
  - Oostenrijkse Nederlanden
    - Resoluties (kopieën) van de Staten-Generaal en van andere gewestelijke staten, adviezen, gedrukte stukken en diverse notities betreffende het recht van transitohandel van Oostindische koopmanschappen, door de Oostenrijkse Nederlanden m.b.t. een nieuw reglement, een en ander i.v.m. de bepalingen van het Barrière-tractaat en het Tractaat van Munster, en de volgende stukken: - Over vermindering van rechten op de uitvoer van sommige artikelen en over het sluiten van een tractaat van commercie; - Klachten over enige "contraventien" tegen het Barrière-tractaat, 12 november 1738.; - Over herstel van de handel met Luik door het graven van een kanaal van Hasselt tot `s-Hertogenbosch of door het maken van een klinkerbaan, 1752; - Over het houden van een generaal tol-capittel om de handel op de Rijn te bevorderen, 1753; - Over het maken van een nieuw navigatiesluis bij Oostende, 1753; - Brief van de griffier Fagel met bijlage betreffende hetgeen is gedaan ten opzichte van het werk der commercie in de Oostenrijkse Nederlanden sedert het 1e projekt door de heer Kaunitz overgegeven, 1755, 1737-1758.; 50
  - Zweden
    - Kopie-missiven van de gezant H. Hop te Londen van 18 mei 1742 met bijlagen, betreffende moeilijkheden tussen Engeland en Zweden wegens de handel en de scheepvaart in de Oostzee., 51
    - Kopie van een reglement (6 juni 1753) waarnaar de zijdefabrikanten in Zweden zich hebben te gedragen: met opie van een tractaat tussen Denemarken en Zweden (11 sep. 1756) betreffende het uitrusten en bestemmen van de wederzijdse eskaders., 1753-1756.; 52
  - Bohemen
    - Kopie-extracten uit resoluties van de Staten-Generaal betreffende de oorlog in Bohemen en over de te verlenen bijstand., 1742-1743.; 53
  - Portugal
    - Rapport-memorie aan de Staten-Generaal van Cornelis Schrijver luitenant-admiraal van Holland en West-Friesland wegens hetgeen gepasseerd is gedurende zijn verblijf op de rivier van Lissabon in 1748. (Gedrukte stukken)., 54
  - Rusland
    - Tarief waarna op bevel van de keizerin van Rusland de tollen van de inkomende en uitgaande goederen bij de haven- en grenstollen ontvangen zullen worden., 1757.; 55
  - Bengalen
    - Kopie van het rapport met bijlagen van de Engelse O.I.Compagnie aan de koning van Groot-Brittannië betreffende de uitkomsten voortvloeiend uit het onderzoek aangaande het conflict tussen de Engelse en Hollandse Faktorijen in Bengalen., 1759.; 56
  - Engeland
    (Stukken betrekking hebbende op de zending van mr. Jacob Boreel als ambassadeur aan het Hof van Groot-Brittannië)
    Behoudens een enkele uitzondering zijn de brieven aan J. Boreel geadresseerd, gebracht onder de rubriek "Engeland" omdat de meeste van die brieven onderwerpen bevatten die met de zending in verband staan en het niet wenselijk scheen deze te verspreiden daar één zelfde brief dikwijls 5 en meer onderwerpen behandelt.
    - Copij van het rapport met bijlagen van de Engelsche O. J. Compagnie aan des Koning van Groot Brittannië, bevattende de uitkomsten, voortgesproten uit het onderzoek aangaande het conflict tusschen de Engelsche en Hollandsche factorien in Bengalen., 1759; 57
    - Kopieën van de resoluties van de Staten-Generaal, 23 maart 1759 - 8 april 1760.; 58
      Waarbij:
      Resolutie van 23 maart 1759 tot benoeming van Boreel, Van de Poll en Meerman tot het behartigen der Nederlandse belangen inzake zeeroverijen door de Engelsen
      Over het projekt van conventie
      Over procedures van genomen schepen
      Over het opbrengen van schepen.
      Voorts zijn hierbij gevoegd:
      Verbaal gehouden door de ministers inzake hun zending
      Projekt van het "relachement" der schepen in Engeland aangehouden en te ontslaan wegens "cautië
      Gedrukt tractaat van Marine of Zeevaart tussen Engeland en Nederland gesloten in 1674.
    - Extract-resolutie van de Staten-Generaal tot benoeming van Boreel, van der Poll en Meerman, 23 maart 1759 - 9 juli 1760.; 59
      Instructie en verdere stukken met de benoemingen in verband staande, en extract-resolutie waarbij bepaald wordt dat de op 9 juli 1760 teruggekeerde ministersniet zonder nadere order weer naar Engeland zullen gaan.
      Voorts is hierbij een "secreete Memorie Instructif" voor de ministers en orders voor het hotel.
    - Kopieën van brieven van de ministers aan de raadpensionaris P. Steijn bevattende rapporten over hun verrichtingen inzake de door Engelse kapers genomen Hollandse schepen, alsmede adviezen tot het versterken van de oorlogsvloot., 13 april 1759 - 22 februari 1760.; 60
    - Kopieën van brieven van J. Boreel, Van der Poll en Meerman aan de Staten-Generaal en de griffier Fagel betreffende rapporten aangaande hun verrichtingen in het beland der Nederlandse kooplieden wegens de door Engelse kapers genomen Hollandse schepen., 13 april 1759 - 16 april 1760.; 61
    - Officiële brieven met daarbij behorende extracten uit de resoluties van de Staten-Generaal aan de onder no. 8 G genoemden, bevattende onderwerpen betreffende het nemen en opbrengen van Hollandse schepen door Engelsen, en enige diverse zaken van ondergeschikte aard., 13 april 1759 - 26 maart 1760.; 62